臺灣高等法院刑事判決
109年度上訴字第4號
上  訴  人  
即  被  告  黃如聰  




上列上訴人即被告因毒品危害防制條例案件，不服臺灣宜蘭地方
法院108年度訴字第249號，中華民國108年9月23日第一審判決（
起訴案號：臺灣宜蘭地方檢察署108年度毒偵字第460號），提起
上訴，本院判決如下：
    主  文
上訴駁回。               
    事實及理由
一、經本院審理結果，認第一審以上訴人即被告黃如聰（下稱被
    告）為一行為想像競合犯毒品危害防制條例第10條第1項、
    第2項之施用第一級、第二級毒品罪，從重論以施用第一級
    毒品罪，且為累犯，經裁量應加重其刑，而判處有期徒刑8
    月，並諭知相關之沒收銷燬及沒收等旨，其認事用法及量刑
    均無不當，宣告沒收銷燬、沒收均合於法律規定，應予維持
    ，並引用第一審判決書記載之事實、證據及理由（如附件）
    。
二、被告上訴意旨略以：其於偵查及原審均自白，原審未依毒品
    危害防制條例第17條第2項規定予以減刑，並請求本院依刑
    法第59條及第62條規定減輕其刑云云。本院按「犯第4條至
    第8條之罪於偵查及審判中均自白者，減輕其刑」，毒品危
    害防制條例第17條第2項明文規定，本件被告固於偵查及原
    審、本院審理時均自白犯同條例第10條第1項、第2項之施用
    毒品之罪，惟其本件所犯，非同條例第4條至第8條之罪，自
    無上開減刑規定之適用。又刑法上之酌量減輕，必於犯罪之
    情狀可憫恕時，始得為之，為刑法第59條所明定，最高法院
    28年上字第1064號裁判先例可參，查：被告自89年間即染有
    施用成癮性之毒品之惡習，有本院被告前案紀錄表可稽，且
    被告本案係混合第一級海洛因、第二級甲基安非他命毒品而
    施用之，就其犯罪情狀言，殊誠足堪憫恕之處，自無從依刑
    法第59條規定酌減其刑。再被告本件於偵查犯罪之公務員未
    發覺其犯行前，即坦承有上開施用毒品罪，有被告警詢筆錄
    可稽，原審法院爰依刑法第62條前段之規定減輕其刑等旨（
    見原判決書第4頁第5至10行），被告請求本院適用自首規定
    予以減刑云云，顯有誤會。是被告上訴本身請求依上開各規
    定減輕其刑，為無理由，應予駁回。
三、據上論結，應依刑事訴訟法第373條、第368條，判決如主文
    。
本案經檢察官劉惟宗提起公訴，檢察官吳廣莉、孟玉梅到庭執行
職務。
中　　華　　民　　國　　109 　年　　3 　　月　　31　　日
                  刑事第二十一庭審判長法　官  許宗和
                                      法　官  黃玉婷
                                      法　官  黃惠敏
以上正本證明與原本無異。
如不服本判決，應於收受送達後20日內向本院提出上訴書狀，其
未敘述上訴之理由者並得於提起上訴後20日內向本院補提理由書
（均須按他造當事人之人數附繕本）「切勿逕送上級法院」。
                                      書記官  吳錫欽
中　　華　　民　　國　　109 　年　　3 　　月　　31　　日